臺灣臺中地方法院民事簡易判決
110年度勞簡字第91號
原      告  詹詒婷  
訴訟代理人  王宗勇  
被      告  張容豪即新凍嫩仙草

訴訟代理人  陳品諭  
上列當事人間請求給付工資等事件，本院於民國110年12月14日
言詞辯論終結，判決如下：
    主  文
一、被告應給付原告新臺幣貳萬玖仟參佰陸拾伍元及自民國一百
    一十年六月三十日起至清償日止，按週年利率百分之五計算
    之利息。
二、被告應提繳新臺幣壹萬零壹佰參拾肆元至原告設於勞動部勞
    工保險局之勞工退休金個人專戶。
三、原告其餘之訴駁回。
四、訴訟費用由被告負擔五分之二，餘由原告負擔。
五、本判決第一項得假執行；但被告如以新臺幣貳萬玖仟參佰陸
    拾伍元為原告預供擔保，得免為假執行。
六、本判決第二項得假執行；但被告如以新臺幣壹萬零壹佰參拾
    肆元為原告預供擔保，得免為假執行。
    事實及理由
壹、程序方面：
　　按訴狀送達後，原告不得將原訴變更或追加他訴，但擴張或
    減縮應受判決事項之聲明者，不在此限，民事訴訟法第255
    條第1項第3款定有明文。本件原告起訴原第2項聲明：被告
    應提繳新臺幣（下同）14,922元至原告設於勞動部勞工保險
    局之勞工退休金個人專戶（下稱勞退專戶）。嗣於民國110
    年9月22日具狀變更聲明為：被告應提繳10,134元至原告之
    勞退專戶（見本院卷第213頁），核屬減縮應受判決事項之
    聲明，揆諸前開說明，應予准許。
貳、實體方面：
一、原告主張：原告自105年9月1日起受僱於被告，每月工資為2
    8,000元，嗣於106年10月起調整為30,000元，108年2月起再
    調整為32,000元。詎被告於108年6月17日以不能勝任工作為
    由資遣原告，原告乃於108年6月30日離職，並請求如下：
　　⒈108年6月份工資差額：原告自108年2月起每月工資為32,00
      0元，扣除被告已給付之23,100元，被告尚應給付8,900元
      （計算式：32,000－23,100＝8,900）。
　　⒉資遣費：原告於105年9月1日至108年6月30日受僱於被告，
      而原告於勞動契約終止前6個月之平均工資為31,666元〔計
      算式：（30,000×1＋32,000×5）÷6＝31,666〕，依勞工退休
      金條例（下稱勞退條例）第12條第1項規定，被告應給付
      原告資遣費44,860元（計算式：31,666×0.5×34/12＝44,86
      0）。
　　⒊預告期間及謀職假工資：被告既以前揭事由向原告終止勞
      動契約，而原告之工作年資為2年10月，被告未依勞動基
      準法（下稱勞基法）第16條規定，於20日前即最遲應在10
      8年6月10日前預告，卻遲至108年6月17日才預告，且未讓
      原告請假外出謀職，被告應給付7日之預告期間工資及4日
      之謀職假工資，合計為11,733元〔計算式：32,000÷30×（7
      ＋4）＝11,733〕。
　　⒋特別休假未休工資：被告未依勞基法第38條規定給予特別
      休假及發給工資，共積欠特別休假未休工資20,465元（計
      算式：28,000÷30×3＋30,000÷30×7＋32,000÷30×10＝20,465
      ）。
　　⒌提繳勞工退休金：被告未足額提繳勞工退休金，被告應提
      繳差額10,134元至原告之勞退專戶〔計算式：（28,800－25
      ,200）×6%×13＋（30,300－25,200）×6%×16＋（33,300－25,2
      00）×6%×5＝10,134）。
　　為此，爰依兩造間之勞動契約、勞基法第16條、第22條、第
    38條、勞退條例第12條第1項、第31條規定提起本件訴訟等
    語，並聲明：㈠被告應給付原告85,958元及自起訴狀繕本送
    達翌日起至清償日止，按週年利率百分之5計算之利息。㈡被
    告應提繳10,134元至原告之勞退專戶。
二、被告則以：兩造係約定以基本工資為月薪基準，其餘激勵獎
    金非屬經常性給與，且被告於每年度終結時已發給特別休假
    未休工資，被告並未積欠原告工資，亦無未足額提繳退休金
    之情形，而原告係自請離職，被告並未資遣原告，被告自無
    須給付資遣費、預告期間及謀職假工資等語，資為抗辯，並
    聲明：㈠原告之訴駁回。㈡如受不利判決，願供擔保請准宣告
    假執行。
三、本件原告主張於105年9月1日至108年6月30日受僱於被告，
    被告以月提繳工資25,200元為原告提繳勞工退休金等情，業
    據其提出勞工退休金個人專戶明細資料、通訊軟體LINE對話
    紀錄為證（見本院卷第39、229頁），且為被告所不爭執，
    自堪信為真實。
四、原告另主張被告應給付108年6月份工資差額、資遣費、預告
    期間及謀職假工資、特別休假未休工資，並應提繳退休金差
    額至原告之勞退專戶等節，則為被告所否認，並以前詞置辯
    。茲分述如下：
　㈠資遣費、預告期間及謀職假工資部分：
　　⒈按不定期勞動契約之終止，我國現行勞基法採「法定事由
      制」，終止權由雇主行使，及由勞工行使，各有其要件及
      法律效果，此觀勞基法第11條至第18條之規定足明。又關
      於勞動契約之終止事由為何、合法與否，應以為終止勞動
      契約之意思表示當時，是否符合勞基法所規定之要件為準
      ，不因事後或訴訟上攻防之修補主張而受影響。
　　⒉查證人即被告之店長賴翰霖於108年6月17日以頂撞上級為
      由，通知原告終止兩造間之勞動契約，由原告自行決定離
      職日期，被告無支付資遣費之必要等情，業據證人賴翰霖
      證述在卷（見本院卷第286至289頁），足見被告當時係以
      懲戒解僱而非資遣方式終止勞動契約，縱屬違法解僱，原
      告並非不得依勞基法第14條第1項第6款規定終止兩造間之
      勞動契約，惟遍觀全卷，並未有原告於108年6月17日至10
      8年6月30日期間，依勞基法第14條第1項第6款規定，對被
      告為終止兩造間勞動契約之意思表示之證據資料。參以原
      告於證人賴翰霖通知終止勞動契約後，原告方面所考量者
      乃其是否能繼續維持工作？若不能繼續維持工作，如何使
      其本身傷害降到最低？在勞動契約終止生效日之前，原告
      亦得就雙方立場及利害得失加以衡量，其最後依自行提出
      之日期，工作至108年6月30日始離職，足見原告工作至10
      8年6月30日離職之原因，乃係因其自請離職，而非係依勞
      基法第14條第1項第6款規定終止兩造間勞動契約之故。而
      原告既係自請離職，則其主張依勞退條例第12條第1項規
      定，請求被告給付資遣費44,860元，並依勞基法第16條規
      定，請求被告給付預告期間及謀職假工資11,733元，即屬
      無據，不應准許。　　　
　㈡原告任職期間之工資數額：
　　⒈按當事人主張有利於己之事實者，就其事實有舉證之責任
      。但法律別有規定，或依其情形顯失公平者，不在此限，
      民事訴訟法第277條規定甚明。又按雇主應置備勞工工資
      清冊，將發放工資、工資各項目計算方式明細、工資總額
      等事項記入。工資清冊應保存5年，勞基法第23條第2項定
      有明文。而勞工請求之事件，雇主就其依法令應備置之文
      書，有提出之義務，勞動事件法第35條亦有明文。被告依
      法既有備置及保存勞工工資清冊之義務，且應載明發放工
      資、工資計算項目、工資總額等事項，依勞動事件法第35
      條規定，被告自有於本件訴訟中提出工資清冊之義務。而
      被告於給付包含原告在內之員工工資時，均係以現金發放
      ，並未依法置備工資清冊，致無法於本件訴訟中提出工資
      清冊，用以證明原告任職期間之工資數額，如仍令原告就
      其工資數額負舉證責任，顯失公平，依民事訴訟法第277
      條但書規定，自應由被告就原告任職期間之工資數額提出
      反證以證明之。
　　⒉卷附證人賴翰霖於105年5月11日在臉書上刊登之徵人貼文
      （見本院卷第25頁）載明：「內外場正職人員儲備幹部」
      、「月薪28000起、8天假」等字，且被告之配偶即訴訟代
      理人於同日即分享該則貼文（見本院卷第27頁）；卷附被
      告臉書粉絲專頁於107年6月19日刊登之徵人廣告（見本院
      卷第23頁）亦載明：「基本薪資：28000UP、每月休假：8
      天」等字，可見被告之正職員工起薪確為28,000元。
　　⒊佐以證人賴翰霖證稱：原告的薪水一開始進來是28,000元
      ，做滿1年升2,000元，到原告離職包含獎金約32,000元，
      獎金是激勵獎金，是透過考核，就是一年有考核兩次，時
      間在6月、12月，有過的話就會加錢，但加不加是透過老
      闆決定，有加的話薪水就是加上的數字，到下一次考核等
      語（見本院卷第282頁），亦核與原告主張其自105年9月1
      日受僱於被告起工資為28,000元，其後陸續調整為30,000
      元、32,000元等情相符，足徵原告此部分之主張，非不可
      信。
　　⒋被告雖另提出被告訴訟代理人於105年5月15日在臉書上刊
      登之公告（見本院卷第171頁），用以證明原告任職期間
      之工資，然既經原告否認其真正，且該公告之內容，與證
      人賴翰霖於105年5月11日在臉書上刊登之徵人貼文、被告
      臉書粉絲專頁於107年6月19日刊登之徵人廣告之內容，顯
      然不符，則被告所提出上開公告，是否為真正，自非無疑
      。
　　⒌此外，被告復未能提出其他證據可資證明原告任職期間之
      工資各項目計算方式明細及工資總額，依照前揭說明，應
      認原告主張其自105年9月1日起工資為28,000元，嗣於106
      年10月起調整為30,000元，108年2月起再調整為32,000元
      等語，應為可採。
　㈢108年6月份工資差額部分：
　　按稱僱傭者，謂當事人約定，一方於一定或不定之期限內為
    他方服勞務，他方給付報酬之契約；報酬應依約定之期限給
    付之，民法第482條、第486條前段分別定有明文。次按工資
    應全額直接給付勞工，勞基法第22條第2項前段亦有明文。
    原告自108年2月起工資為32,000元，業如前述，而被告僅給
    付原告108年6月份工資23,100元，則原告依勞動契約之法律
    關係，請求被告給付108年6月份短少工資8,900元（計算式
    ：32,000－23,100＝8,900），自屬有據。
  ㈣特別休假未休工資部分：
　　⒈按勞基法第38條第1項規定：「勞工在同一雇主或事業單位
      ，繼續工作滿一定期間者，應依下列規定給予特別休假：
      一、6個月以上1年未滿者，3日。二、1年以上2年未滿者
      ，7日。三、2年以上3年未滿者，10日。四、3年以上5年
      未滿者，每年14日。五、5年以上10年未滿者，每年15日
      。六、10年以上者，每1年加給1日，加至30日為止」。原
      告之工作年資自105年9月1日起算，至106年3月1日滿6個
      月，被告應給予3日之特別休假；至106年9月1日滿1年，
      被告應給予7日之特別休假；至107年9月1日滿2年，被告
      應給予10日之特別休假。
　　⒉被告雖辯稱：原告受僱期間，應休而未休之特別休假，皆
      已由被告於當年度之年終核算，並按日數發給特別休假工
      資補償完畢等語，然為原告所否認。被告雖提出2018年年
      終獎金暨特別休假折發工資表（見本院卷第183頁）、被
      告訴訟代理人於105年12月25日、106年12月27日、107年1
      2月14日在臉書上刊登之貼文（見本院卷第175、179、181
      頁）為證，然原告否認其真正，而被告又無法提出其他證
      據證明其確於每年度終了時給付特別休假未休工資與原告
      ，故被告抗辯其已發給原告特別休假工資補償云云，自非
      可採。
　　⒊原告自105年9月1日起工資為28,000元，嗣於106年10月起
      調整為30,000元，108年2月起再調整為32,000元，且被告
      於106年3月1日應給予3日之特別休假、106年9月1日應給
      予7日之特別休假、於107年9月1日應給予10日之特別休假
      ，業如前述。因此，原告依勞基法第38條第4項規定，請
      求被告給付106年3月1日起特別休假3日未休工資2,799元
      （計算式：28,000÷30×3＝2,799）、106年9月1日起特別休
      假7日未休工資7,000元（計算式：30,000÷30×7＝7,000）
      、107年9月1日起特別休假10日未休工資10,666元（計算
      式：32,000÷30×10＝10,666），合計20,465元，應屬有據
      。
　㈤提繳勞工退休金部分：
　　按雇主應為適用勞退條例之勞工，按月提繳退休金，儲存於
    勞工保險局設立之勞工退休金個人專戶。雇主每月負擔之勞
    工退休金提繳率，不得低於勞工每月工資百分之6，勞退條
    例第6條第1項、第14條第1項定有明文。依同條例第31條第1
    項規定，雇主未依該條例之規定按月提繳或足額提繳勞工退
    休金，致勞工受有損害者，勞工得向雇主請求損害賠償。該
    專戶內之本金及累積收益屬勞工所有，僅於未符合同條例第
    24條第1項所定請領退休金規定之前，不得領取。是雇主未
    依該條例之規定，按月提繳或足額提繳勞工退休金者，將減
    損勞工退休金專戶之本金及累積收益，勞工之財產受有損害
    ，自得依該條例第31條第1項規定請求損害賠償；於勞工尚
    不得請領退休金之情形，亦得請求雇主將未提繳或未足額提
    繳之金額繳納至其退休金專戶，以回復原狀（最高法院101
    年度台上字第1602號判決意旨參照）。查原告任職期間為10
    8年6月17日至108年6月30日，每月工資為28,000元、30,000
    元及32,000元，業如前述，被告應為原告提繳之金額為1,72
    8元、1,818元及1,998元，惟被告僅提繳1,512元（見本院卷
    第229頁），未足額提繳，應提繳差額10,134元至原告之勞
    退專戶〔計算式：（1,728－1,512）×13＋（1,818－1,512）×16
    ＋（1,998－1,512）×5＝10,134〕。
五、綜上所述，原告依兩造間之勞動契約、勞基法第22條、第38
    條、勞退條例第31條規定，請求被告給付29,365元（計算式
    ：8,900＋20,465＝29,365），及自起訴狀繕本送達翌日即110
    年6月30日（見本院卷第63頁）起至清償日止，按週年利率
    百分之5計算之利息；另依勞退條例第31條第1項規定，請求
    被告提繳10,134元至原告之勞退專戶，均為有理由，應予准
    許。逾此範圍之請求，為無理由，應予駁回。
六、本件原告勝訴部分，爰依勞動事件法第44條第1、2項規定，
    依職權宣告假執行，並定被告以相當金額供擔保後，得免為
    假執行。
七、本件事證已臻明確，兩造其餘攻擊防禦方法及證據，核與判
    決之結果不生影響，爰不一一論列，併此敘明。
八、訴訟費用負擔之依據：民事訴訟法第79條。
中　　華　　民　　國　　111 　年　　1 　　月　　11　　日
                  勞動法庭    法  官  董惠平 
正本係照原本作成。
如對本判決上訴，須於判決送達後20日內向本院提出上訴狀。如
委任律師提起上訴者，應一併繳納上訴審裁判費。
中　　華　　民　　國　　111 　年　　1 　　月　　11　　日
                              書記官  童秉三